臺灣新北地方法院刑事判決
110年度審易字第1681號
公  訴  人  臺灣新北地方檢察署檢察官
被      告  黃祥祐


上列被告因違反性騷擾防治法案件，經檢察官提起公訴（110年
度偵字第32953、33675、34501號），被告於本院準備程序中就
被訴事實為有罪之陳述，經本院裁定進行簡式審判程序，判決如
下:
    主  文
戊○○意圖性騷擾，乘人不及抗拒而為觸摸其他身體隱私處之行為
，處有期徒刑參月，如易科罰金，以新臺幣壹仟元折算壹日。又
意圖性騷擾，乘人不及抗拒而為觸摸其胸部之行為，處有期徒刑
參月，如易科罰金，以新臺幣壹仟元折算壹日。又意圖性騷擾，
乘人不及抗拒而為觸摸其胸部之行為，處有期徒刑參月，如易科
罰金，以新臺幣壹仟元折算壹日。應執行有期徒刑柒月，如易科
罰金，以新臺幣壹仟元折算壹日。
    事  實
一、戊○○前有多次性騷擾犯罪前科（於本案均不構成累犯），詎
    仍不知悔改，分別為下列行為:
  ㈠於民國110年6月15日19時40分許，騎乘車牌號碼000-0000號
    普通重型機車，在新北市新莊區八德街68巷口，見代號AD00
    0-H110261號成年女子（真實姓名年籍詳卷，下稱甲女【即
    起訴書所稱甲 】）隻身騎車行經該處而暫停車等候通過路
    口，認有機可趁，竟意圖性騷擾，於騎車行經甲女後，再刻
    意以腳將機車倒退回甲女前方，乘甲女不及抗拒之際，迅速
    伸出右手觸碰甲女大腿根部之隱私部位數秒而為性騷擾得逞
    ，隨即騎車加速逃離現場。嗣經甲女報警處理，經警調閱監
    視器錄影畫面進行比對，始循線查悉上情。
  ㈡於110年7月7日（起訴書誤載為8日）6時29分許，騎乘車牌號
    碼000-0000號普通重型機車，在新北市○○區○○路00號對面，
    見代號AD000-H110284號成年女子（真實姓名年籍詳卷，下
    稱乙女【即起訴書所稱丙 】）隻身徒步行經該處，認有機
    可趁，竟意圖性騷擾，乃驅車靠近乙女，乘乙女不及抗拒之
    際，迅速伸出右手碰觸乙女胸部1秒而為性騷擾得逞，隨即
    騎車加速逃離現場。嗣經乙女報警處理，經警調閱監視器錄
    影畫面進行比對，始循線查悉上情。
　㈢於110年7月7日6時30分許，騎乘車牌號碼000-0000號普通重
    型機車，在新北市○○區○○路00號前，見代號AD000-H110280
    號成年女子（真實姓名年籍詳卷，下稱丙女【即起訴書所稱
    乙 】）騎乘黃色自行車沿對向車道隻身行經該處，認有機
    可趁，竟意圖性騷擾，迅速騎車迴轉，並自後方加速尾隨丙
    女，進而由丙女左側靠近，乘丙女不及抗拒之際，迅速伸出
    右手觸碰丙女胸部1下而為性騷擾得逞，隨即騎車加速逃離
    現場。嗣經丙女報警處理，經警調閱監視器錄影畫面進行比
    對，始循線查悉上情。
二、案經甲女、乙女及丙女訴由新北市政府警察局新莊分局報告
    臺灣新北地方檢察署檢察官偵查起訴。　　　
    理  由
壹、程序方面：
    本件被告戊○○所犯係死刑、無期徒刑、最輕本刑為3年以上
    有期徒刑以外之罪，其於準備程序中就被訴事實為有罪之陳
    述，經法官告知簡式審判程序之旨，並聽取公訴人及被告之
    意見後，依刑事訴訟法第273條之1第1項規定，裁定本案改
    依簡式審判程序審理，且依刑事訴訟法第273條之2及第159
    條第2項規定，不適用傳聞法則有關限制證據能力之相關規
    定，合先敘明。
貳、實體方面：
一、上揭犯罪事實，業據被告戊○○於本院準備程序及審理時均坦
    承不諱，並有車輛詳細資料報表、勘驗筆錄各1份在卷可稽
    （見110年度偵字第32953號偵查卷第25頁、110年度偵字第3
    4501號偵查卷第33、34頁）；另就犯罪事實一㈠部分，核與
    證人即告訴人甲女於警詢中之證述相符，並有甲女案發現場
    監視器錄影畫面截圖照片6張在卷可稽（見110年度偵字第32
    953號偵查卷第21至23頁）；犯罪事實一㈡部分，核與證人即
    告訴人乙女於警詢中之證述相符，並有乙女案發現場監視器
    錄影畫面截圖照片6張存卷可考（見110年度偵字第33675號
    偵查卷第21至23頁）；犯罪事實一㈢部分，核與證人即告訴
    人丙女於警詢中之證述相符，並有丙女案發現場監視器錄影
    畫面截圖照片2張附卷可佐（見110年度偵字第34501號偵查
    卷第15、17頁），足認被告前揭任意性自白與事實相符，洵
    堪採為認定事實之依據。另犯罪事實一㈡部分之犯罪日期應
    係110年7月7日一節，業據乙女於警詢中指訴綦詳，並有乙
    女案發現場監視器錄影畫面左上角之錄影時間可佐，是起訴
    書此部分之記載顯係誤載，應予更正如上。本案事證明確，
    被告犯行，均堪認定，應依法論科。
二、論罪科刑：
  ㈠按性騷擾防治法第25條所規定之「性騷擾」，指對被害人之
    身體為偷襲式、短暫性、有性暗示之不當觸摸，含有調戲意
    味，而使人有不舒服之感覺，但不符強制猥褻構成要件之行
    為而言（最高法院99年度台上字第2516號判決意旨參照）。
    又該條項雖例示禁止觸及他人身體部位為臀部、胸部，然為
    避免對被害人其他身體部位身體決定自由之保護，有所疏漏
    ，另規定以「其他身體隱私處」作為概括性補充規定，而所
    謂「其他身體隱私處」，乃不確定法律概念，客觀上固然包
    括男女生殖器、大腿內側、鼠蹊部等通常社會觀念中屬於身
    體隱私或性敏感部位，至於其他諸如耳朵、脖子、腰部、背
    部、小腿、大腿外側及膝蓋腿等身體部位，究竟是否屬於上
    開條文所稱「其他身體隱私處」，仍應依社會通念及被害人
    個別情狀，並就個案審酌事件發生背景、環境、當事人關係
    、行為人言詞、行為及相對人認知等具體事實，而為綜合判
    斷。再者，衡諸我國當前之兩性相處社會通念，女性之大腿
    、肩膀、手臂等部位，非我國一般正常禮儀下所得任意撫摸
    之身體部位，如他人以性騷擾之犯意，未經本人同意而刻意
    以手，甚至以男性生殖器直接或隔著褲襠間接碰觸，適皆足
    以引起本人嫌惡之感，客觀上亦應認係前揭法律條項所指之
    「身體其他隱私部位」。查被告於犯罪事實一㈠所示時、地
    ，趁告訴人甲女不及抗拒之際，以手觸碰甲女大腿根部數秒
    ，於犯罪事實一㈡、㈢所示時、地，趁告訴人乙女、丙女不及
    抗拒之際，以手觸碰乙女、丙女胸部，分別係對告訴人甲女
    之大腿根部、告訴人乙女、丙女之胸部為偷襲性、短暫性、
    有性暗示之不當觸摸行為，於告訴人甲女、乙女、丙女均尚
    未及產生表達性自主意願時即已結束，均應屬性騷擾行為。
    是核被告就犯罪事實一㈠所為，係犯性騷擾防治法第25條第1
    項之意圖性騷擾，乘人不及抗拒而為觸摸其他身體隱私處之
    行為罪；就犯罪事實一㈡、㈢所為，則均係犯性騷擾防治法第
    25條第1項之意圖性騷擾，乘人不及抗拒而為觸摸其胸部之
    行為（共2罪）。
  ㈡被告所犯上開3罪間，犯意各別，行為互殊，應予分論併罰。
　㈢爰審酌被告自107年間起即曾多次因違反性騷擾防治法案件，
    經法院判決有罪確定在案，此有臺灣高等法院被告前案紀錄
    表1份在卷可查，素行不佳，竟仍不知悔改，為逞一己私欲
    ，於大庭廣眾之下，乘告訴人甲女、乙女、丙女不及抗拒之
    際，分別觸摸告訴人甲女大腿根部、告訴人乙女、丙女胸部
    之身體隱私部位，欠缺尊重女性身體自主權之觀念，並已對
    告訴人甲女、乙女、丙女身心均造成傷害，自不宜輕縱，且
    其犯後固於本院審理中終能坦承犯行，然並未能取得告訴人
    甲女、乙女、丙女之諒解，並斟酌其犯罪之動機、目的、手
    段，及其自陳國小畢業之智識程度、現無業、無需撫養家人
    之生活狀況等一切情狀，分別量處如主文所示之刑，並均諭
    知如易科罰金之折算標準，及定其應執行之刑，並諭知如易
    科罰金之折算標準，以資懲儆。
據上論斷，應依刑事訴訟法第273條之1第1項、第299條第1項前
段，性騷擾防治法第25條第1項，刑法第11條前段、第41條第1項
前段、第8項、第51條第5款，判決如主文。
本案經檢察官丁○○提起公訴，經檢察官張啓聰到庭執行職務。
中　　華　　民　　國　　111 　年　　1 　　月　　19　　日
                  刑事第二十五庭  法  官      曾淑娟
上列正本證明與原本無異。
如不服本判決，應於判決送達後20日內敘明上訴理由，向本院提
出上訴狀 (應附繕本) ，上訴於臺灣高等法院。其未敘述上訴理
由者，應於上訴期間屆滿後20日內向本院補提理由書「切勿逕送
上級法院」。
                                  書記官　    張佑慈
中　　華　　民　　國　　111 　年　　1 　　月　　19　　日

附錄本案論罪科刑法條全文：
性騷擾防治法第25條
意圖性騷擾，乘人不及抗拒而為親吻、擁抱或觸摸其臀部、胸部
或其他身體隱私處之行為者，處2年以下有期徒刑、拘役或科或
併科新臺幣10萬元以下罰金。